【裁判字號】    96,交聲,1937
【裁判日期】    970317
【裁判案由】    交管條例聲異
【裁判全文】
臺灣板橋地方法院交通事件裁定        96年度交聲字第1937號
原處分機關  交通部公路總局臺北區監理所
異  議  人
即受處分人  甲○○
上列異議人即受處分人因違反道路交通管理處罰條例案件，對於
交通部公路總局臺北區監理所於民國96年6 月20日所為之裁決處
分（原處分案號：北監自裁字裁40-CG0000000號），聲明異議，
本院裁定如下：
    主  文
異議駁回。
    理  由
一、本件異議意旨略以：異議人即受處分人甲○○於民國（下同
    ）96年5 月9 日上午9 時55分許，駕駛車號6G-9870 號自用
    小客車，行經環堤大道（蘆洲往三重方向），因未遵守該地
    限速50公里之規定而以時速68公里違規超速行駛，經臺北縣
    政府警察局交通隊附採證照片以「限速50公里，經測時速68
    公里，超速18公里未滿20公里」為由逕行舉發。惟該處為外
    環道路，且少有行人於道路上行走或穿越，速限設為50公里
    ，並不合理。測速照相機設於斜坡下方不遠處，行車約10至
    15秒可達，速度因斜坡而不小心超過尚未回復正常時速情況
    下，就被照相，亦不合理。伊行車向來循規蹈矩，然伊在此
    寬敝大道上行駛68公里而被處罰，伊不服此處速限設置過低
    ，為此不服，爰依法聲明異議，請求撤銷原處分云云。
二、按行車速度，依速限標誌或標線之規定，無速限標誌或標線
    者，行車時速不得超過五十公里，道路交通安全規則第93條
    第1 項第1 款定有明文。又汽車駕駛人，行車速度超過規定
    之最高時速，除有第43條第1 項第2 款情形（行車速度超過
    規定之最高時速六十公里以上）外，處新臺幣（下同）一千
    二百元以上二千四百元以下罰鍰，並予記違規點數1 點，道
    路交通管理處罰條例第40條、第63條第1 項第1 款亦定有明
    文。
三、經查：異議人甲○○於96年5 月9 日上午9 時55分許，駕駛
    車號6G-9870 號自用小客車，行經環堤大道（蘆洲往三重方
    向），因未遵守該地限速50公里之規定而以時速68公里違規
    超速行駛，經臺北縣政府警察局交通隊附採證照片以「限速
    50公里，經測時速68公里，超速18公里未滿20公里」為由逕
    行舉發，有該局北縣警交字第CG0000000 號違反道路交通管
    理事件通知單1 件及舉發員警蔡澄潭庭呈之採證照片2 幀附
    卷可稽，並為異議人所不否認，是其違規事實堪認屬實。又
    本件之雷射測速照相儀器檢定方面，因國內經濟部標準檢驗
    局尚無檢定之技術，係採國外測試合格認證暨經臺灣臺北地
    方法院86年12月24日(丁)86年度認字第095915號公證，故儀器
    係合法使用，並無違誤，此有臺北縣政府警察局97年2 月12
    日北縣警交字第0970013920號函附雷射測速照相設備檢驗報
    告、中文譯本、臺灣臺北地方法院86年12月24日(丁)86年度認
    字第095915號認證書影本各1 份在卷可稽，復無其他證據顯
    示該儀器有損壞、故障或不準確之情形，堪認該測速照相儀
    器運作各項功能正常，自可做為認定異議人前開違規行為之
    證據，併予敘明。惟異議人以該地點之限速設置不當為由置
    辯。然查，觀諸附卷之採證照片可知，異議人確有超速之事
    實，且異議人行經之處，既設有「最高限速50公里」及「常
    有測速照相請減速慢行」標誌供駕駛人遵循辨識，而異議人
    既為合法領取駕駛執照之人，對此當無不知之理，是異議人
    既駕駛自小客車參與道路交通，自應對道路上設置之所有標
    誌、號誌、標線加以特別之注意，並確實遵守，以維自身及
    其他用路人之安全；至異議人所辯稱：該處屬於外環道路限
    速設置不當之情，查速限標誌之劃設與速限之設定乙節，本
    是主管之政府機關考量當地之交通狀況、車輛通行之方便之
    安全性等一切情形後，依其職權所為之綜合判斷，其本有依
    法裁量之餘地，原則上洵非法院所得介入，更非異議人主觀
    上認為不合理即可任意違反現有之交通規則。又道路交通管
    理處罰條例第40條之所由設，乃立法者及行政機關為維護道
    路交通安全與暢通所為之規定，而標誌之設置，則由主管機
    關即公路主管機關、市區道路主管機關及警察機關依其管轄
    辦理，屬行政機關之權責事項，況該路段標誌規劃與速限設
    定是否適當，亦與本件違規事實之認定無涉，且縱令該處少
    有行人行走或穿越，異議人仍應依速限行駛，非謂其可自行
    判斷路況而恣意為之，否則交通安全及秩序勢將難以維護，
    況依上開採證照片，異議人確有超速之違規事實，故異議人
    所辯尚不足採信。
四、綜上所述，異議人甲○○於前揭時地，駕駛前揭自用小客車
    ，以時速68公里速度超速行駛之事實既可認定，則原處分機
    關據以援引前揭規定，並參酌違反道路交通管理事件統一裁
    罰基準表之規定，裁處異議人罰鍰1,600 元，並記違規點數
    1 點，於法並無何違誤或不當之處。本件異議為無理由，應
    予駁回。
據上論斷，應依道路交通案件處理辦法第19條，裁定如主文。
中    華    民    國    97    年    3     月    17    日
                  交通法庭    法  官  潘  長  生
以上正本證明與原本無異。
如不服本裁定應於送達後5日內向本院提出抗告狀。
                              書記官  彭  麗  紅
中    華    民    國    97    年    3     月    17    日


司法院資訊處製作；財團法人民間司法改革基金會備份。
